

®CONTACTO

(353) 4192047
alejomartinez00@hotmail.com
https://github.com/Alejo-NVM
1° de Mayo 96, Villa María,
Córdoba

FORTALEZAS

Javascript, C#, Node js y Axion MySQL workbench y Server Blazor

Diseño Web

Trabajo en equipo

Contabilidad/Matemáticas



Español - nativo

Inglés - B1 Stage 2

Disponibilidad horaria 08:00 hs a 18:00 hs

ALEJO MARTÍNEZ

Estudiante de Analista en Sistemas de Computación

Con 23 años y más de 5 años de experiencia laboral, he desarrollado habilidades clave y una fuerte ética de trabajo que me permiten abordar con eficacia las tareas asignadas. Estoy comprometido con el aprendizaje continuo y con contribuir al crecimiento y éxito de la empresa.

EXPERIENCIA

Ley Natural - Socio Gerente

Desde Enero 2022 - presente

- Gestión de operaciones
- Optimización de procesos
- Desarrollo de negocio
- Control de calidad
- Logística y distribución
- Ventas y marketing
- Gestión financiera

Referencia: Leila Ávila, Socia Gerente: +54 9 3535 62-0885 - @_leynatural

Estudio Contable MJS - Asistente Administrativo

Desde Octubre 2021 - presente

- Gestión documental
- Manejo de transacciones financieras
- Atención al cliente
- Recepción y asistencia general
- Mantenimiento operativo

Referencia: Nadia Juárez, Fundadora: +54 9 3535 66-6793 - @estudiocontable.mjs

EDUCACIÓN

Analista en Sistemas de Computación

En curso - Instituto Leibnitz, 2023 - Actualidad

Ingeniería Mecánica

Incompleto - UTN Villa María, 2021-2022

Biología

Incompleto - UNC, 2019

Bachillerato en Economía y Administración

Egresado - Instituto San Antonio, 2018